【裁判字號】    95,易,2338
【裁判日期】    951215
【裁判案由】    毒品危害防制條例
【裁判全文】
臺灣臺北地方法院刑事判決              95年度易字第2338號
公  訴  人  臺灣臺北地方法院檢察署檢察官
被      告  甲○○
上列被告因毒品危害防制條例案件，經檢察官提起公訴（95年度
毒偵字第2360號），惟被告於本院準備程序中為有罪之陳述，經
本院合議庭裁定以簡式審判程序審理，茲判決如下：
    主  文
甲○○施用第二級毒品，累犯，處有期徒刑伍月，如易科罰金，
以新臺幣壹仟元折算壹日。扣案之甲基安非他命壹包（不含包裝
袋，驗餘淨重零點肆公克）沒收銷燬；包裝袋壹只、玻璃管
貳支、玻璃球壹只及簡易毒品施用工具壹組，均沒收之。
    事  實
一、甲○○於民國九十三年間因犯竊盜罪及違反毒品危害防制條
    例案件，經臺灣板橋地方法院及本院分別以九十三年度簡上
    字第五六六號及九十三年度易字第一四二三號判決處有期徒
    刑六月、三月，並由本院以九十四年度聲字第六三八號裁定
    應執行有期徒刑八月，並於九十四年五月十八日因就尚未執
    行之有期徒刑二月部分易科罰金而執行完畢。並曾於八十九
    年間因施用毒品案件，經本院以八十九十度毒聲字第七六○
    號裁定令入勒戒處所觀察、勒戒後，認無繼續施用毒品之傾
    向，而於八十九年五月十七日釋放，並由臺灣臺北地方法院
    檢察署檢察官於同日以八十九年度毒偵字第六一五號為不起
    訴處分確定，惟又於上開觀察勒戒處分執行完畢後五年內之
    九十三年間，再因施用毒品案件，經本院以九十三年度易字
    一四二三號判決處有期徒刑三月如前述。詎甲○○猶不思悔
    改，竟於九十五年七月二十四日凌晨一時許，在其臺北市○
    ○區○○路二段五○四巷二十二號二樓住所房間內，基於施
    用第二級毒品甲基安非他命之犯意，利用將甲基安非他命置
    入玻璃球內燒烤產生煙霧之方式，施用第二級毒品甲基安非
    他命一次。嗣於九十五年七月二十五日十時三十分許，因另
    涉嫌竊盜案件而隨同警方至臺北市政府警察局萬華分局接受
    調查，並同意配合警方採取尿液送驗後，鑑定人判定其尿液
    呈甲基安非他命陽性反應，因而查獲。又於翌日由臺北縣政
    府警察局新莊分局持本院核發之搜索票至甲○○之上開住所
    ，扣得甲基安非他命一包（原淨重零點三六公克，驗餘淨重
    零點三四三公克）、玻璃管二支、玻璃球一只及簡易毒品施
    用工具一組，經徵得甲○○之同意採取尿液送驗後，鑑定人
    復判定其尿液呈甲基安非他命陽性反應。
二、案經臺北市政府警察局萬華分局及臺北縣政府警察局新莊分
    局報請臺灣臺北地方法院檢察署檢察官偵查起訴。
    理  由
一、程序部分：
    本案公訴人起訴被告甲○○所犯係死刑、無期徒刑、最輕本
    刑為三年以上有期徒刑以外之罪，其於本院準備程序中就被
    訴事實為有罪之陳述，經本院合議庭裁定由受命法官獨任依
    簡式審判程序而為判決，先予敘明。
二、得心證之理由：
    上開施用毒品之犯罪事實，業據被告甲○○於本院進行準備
    程序及審理程序時坦承不諱，又其於民國九十五年七月二十
    五日十五時二十分許及同年月二十七日五時許於警察局所採
    集之尿液經送檢驗結果，均確呈甲基安非他命陽性反應之事
    實，有臺灣尖端先進生技醫藥股份有限公司九十五年八月四
    日及臺灣檢驗科技股份有限公司九十五年八月九日濫用藥物
    尿液檢驗報告各一紙可稽，此為鑑定機關本於專業知識及以
    精密儀器測試後所得之結論，自可憑信。而扣案之結晶狀物
    體一包經送臺灣檢驗科技股份有限公司鑑定，亦呈現甲基安
    非他命陽性反應，有該公司九十五年八月八日編號ＣＺ00
    0000000號檢驗報告一紙附卷可參，故被告自白施用
    甲基安非他命應與事實相符，而堪採信。又被告曾於八十九
    年間因施用毒品案件，經本院以八十九度毒聲字第七六○號
    裁定令入勒戒處所觀察、勒戒後，認無繼續施用毒品之傾向
    ，而於八十九年五月十七日釋放，並由臺灣臺北地方法院檢
    察署檢察官於同日以八十九年度毒偵字第六一五號為不起訴
    處分確定。嗣又於上開觀察、勒戒處分執行完畢後五年內之
    九十三年間，再因施用毒品案件，經本院以九十三年度易字
    一四二三號判決處有期徒刑三月確定等情，有臺灣高等法院
    被告全國前案紀錄表一份附卷足憑，是被告已非初犯或受觀
    察、勒戒、強制戒治處分執行完畢五年後再犯毒品危害防制
    條例第十條之罪之情形，其再次施用甲基安非他命之犯行，
    即無適用該條例第二十條第一項、第二項之餘地（最高法院
    九十五年第七次刑事庭會議決定參照），附予敘明。故本案
    事證明確，被告施用第二級毒品犯行，均堪以認定。
三、查甲基安非他命為毒品危害防制條例第二條第二項第二款所
    定之第二級毒品，不得非法持有、施用。故核被告施用甲基
    安非他命之行為，係犯毒品危害防制條例第十條第二項施用
    第二級毒品罪。其於施用甲基安非他命前後之持有甲基安非
    他命犯行，為其施用之高度行為所吸收，不另論罪。查被告
    前於九十三年間因犯竊盜罪及違反毒品危害防制條例案件，
    經臺灣板橋地方法院及本院分別以九十三年度簡上字第五六
    六號及九十三年度易字第一四二三號判決處有期徒刑六月、
    三月，並由本院以九十四年度聲字第六三八號裁定應執行有
    期徒刑八月，並於九十四年五月十八日因就尚未執行之有期
    徒刑二月部分易科罰金而執行完畢之事實，有臺灣高等法院
    被告全國前案記錄表一份在卷可稽，故其於五年以內再犯本
    案有期徒刑之罪，為累犯，應加重其刑。爰審酌被告曾因施
    用毒品經觀察、勒戒後，仍未能戒斷其施用毒品之惡習，足
    見其陷溺已深，惟因施用毒品均僅係戕害其自己身心並無加
    害他人，犯罪後坦承犯行、態度尚稱良好等一切情狀，量處
    如主文所示之刑，並諭知易科罰金之折算標準。
四、扣案第二級毒品甲基安非他命一包（原淨重零點三六公克，
    驗餘淨重零點三四三公克），應依毒品危害防制條例第十八
    條第一項前段之規定，沒收銷燬之，另扣案之玻璃管二支、
    玻璃球一只、包裝上開毒品之包裝袋一只及簡易毒品施用工
    具一組，均為被告所有供施用及盛裝甲基安非他命所用之器
    具，然又後者並非專供施用或包裝毒品之器具，故均依刑法
    第三十八條第一項第二款規定沒收。
五、末查，公訴人雖以被告基於施用第二級毒品之概括犯意，先
    後於九十五年七月二十五日及同年月二十六日為警採尿前回
    溯九十六小時內之某時，在不詳處所，接續施用第二級毒品
    安非他命各一次云云，惟公訴人所提出之臺灣尖端先進生技
    醫藥股份有限公司九十五年八月四日及臺灣檢驗科技股份有
    限公司九十五年八月九日濫用藥物尿液檢驗報告各一紙，僅
    足證明被告於九十五年七月二十五日十五時二十分許及同年
    月二十七日五時許為警採尿前回溯九十六小時內之某時，曾
    施用第二級毒品甲基安非他命，然此二時段重複期間高達六
    十三小時二十分，是被告若於九十五年七月二十三日五時許
    起至同年月二十五日十五時二十分許止之期間（扣除為公權
    力拘束之時期）施用甲基安非他命一次或多次，均能得出上
    開二份檢驗報告之結論，端以該二尿液檢驗報告，尚無從認
    定被告曾施用二次甲基安非他命之事實。被告既堅稱伊僅於
    九十五年七月二十四日凌晨施用一次甲基安非他命，復查無
    其他積極證據證明被告確曾於其所承認之施用毒品犯行外，
    又接續為另一次施用毒品犯行，是公訴人就此部分之立論即
    乏其依據，此部分應屬不能證明，然因公訴人認被告所涉此
    部分罪嫌倘成立犯罪，與本院前揭論罪科刑部分有接續犯之
    實質上一罪關係，爰不另為無罪之諭知。
據上論斷，應依刑事訴訟法第二百七十三條之一第一項、第二百
九十九條第一項前段，毒品危害防制條例第十條第二項、第十八
條第一項前段，刑法第十一條前段、刑法第四十七條第一項、第
四十一條第一項前段、第三十八條第一項第二款，判決如主文。
本案經檢察官蕭方舟到庭執行職務。
中    華    民    國    95    年    12    月    15    日
                  刑事第十庭    法  官  林柏泓
如不服本判決，應於判決送達後10日內向本院提出上訴狀 (應抄
附繕本)。
以上正本證明與原本無異。
                                書記官  柯貞如
中    華    民    國    95    年    12    月    15    日


司法院資訊處製作；財團法人民間司法改革基金會備份。
